臺灣高等法院刑事裁定
110年度聲字第2610號
聲  請  人
即  被  告  王音之





選任辯護人  凃逸奇律師
            何邦超律師
上列聲請人即被告因違反銀行法等上訴案件（110年度金上重訴
字第8號），聲請具保停止羈押，本院裁定如下：            
    主  文
聲請駁回。
    理  由
一、聲請意旨略以：聲請人即被告王音之（下稱被告）向債權銀
    行申辦應收帳款融資，主要是因為伊朗經濟制裁年年加重，
    導致無法取得應收貨款，潤寅集團財務缺口持續擴大，最終
    無力償還，惟所有銀行撥款資金均使用於潤寅集團營運週轉
    ，被告並無心懷不軌，於民國108年6月1日出境絕非規避偵
    審程序，更非有逃亡之虞。被告曾因胃惡性腫瘤於107年底
    接受手術，怕腫瘤有轉移情形，又身體因免疫系統下降，手
    、腳、關節及前胸、後背紅腫痛癢，且腸胃、肚子疼痛不已
    ，暈眩症狀從未減緩，天天痛苦難耐，從109年3月8日至110
    年6月24日已在所內就診87次，被告只是希望能妥善治療，
    保全生命來面對未來司法訴訟的順利進行，以維護被告的刑
    事防禦權。基於無罪推定原則，被告有選擇看診醫院之權利
    ，且獲得交保應屬基本人權，被告非一般常人，不會有非予
    羈押顯難進行追訴審判或執行，因為被告一定會還清負債，
    並有至死不渝的堅持，對各銀行的滯欠一定會儘快協商，請
    准具保停止羈押，讓被告得以就醫治療及返家對母親盡孝，
    被告於訴訟期間一定隨傳隨到等語。
二、按被告及得為其輔佐人之人或辯護人，得隨時具保，向法院
    聲請停止羈押，刑事訴訟法第110條第1項定有明文。又羈押
    被告之目的，在於確保訴訟程序之進行、確保證據之存在及
    真實，並確保刑罰之執行，且聲請停止羈押，除有刑事訴訟
    法第114條各款所列情形之一不得駁回者外，被告有無羈押
    之必要或得以具保、責付、限制住居而停止羈押等節，法院
    自得就具體個案情節予以斟酌決定，如就客觀情事觀察，法
    院許可羈押之裁定在目的與手段間之衡量並無明顯違反比例
    原則情形，即無違法或不當可言。
三、經查：
  ㈠被告前經本院法官訊問後，認涉犯銀行法第125條之3第1項之
    詐欺銀行且因犯罪獲取之財物達新臺幣1億元以上罪、商業
    會計法第71條第5款以不正方法使財務報表發生不實結果罪
    、刑法第201條第1項偽造有價證券罪、刑法第216條、第215
    條行使業務登載不實文書罪、刑法第216條、第210條行使偽
    造私文書罪，及洗錢防制法第14條第1項洗錢等罪名，犯罪
    嫌疑重大，且有事實足認有逃亡之虞，非予羈押顯難進行審
    判及執行程序，於110年2月2日依刑事訴訟法第101條第1項
    第1款規定諭令羈押，又於同年4月21日裁定應自同年5月2日
    起延長羈押2月，再於同年6月28日裁定自同年7月2日起延長
    羈押2月等情，有本院訊問筆錄、押票、裁定附卷可稽（本
    院金上重訴字卷二第227至230、231、235頁、卷五第579至5
    81頁、卷七第557至559頁）。
  ㈡被告雖以前詞聲請具保停止羈押，然其於本案潤寅集團之資
    金週轉不靈，對銀行詐欺取財犯行即將曝光前，於108年6月
    1日即出境，嗣經美國執法機關於108年12月12日在洛杉磯予
    以逮捕（聲羈字第54號卷第11頁可參，被告王音之於本院11
    0年6月25日訊問時亦自陳在卷，參本院金上重訴字卷七第48
    3至484頁），始於109年3月8日遣返回國，其已有逃匿以規
    避審判及執行程序之舉，且其與楊文虎等人共同對中信銀行
    等12家銀行犯銀行法第125條之3第1項之詐欺銀行犯罪獲取
    之財物達新臺幣1億元以上等罪，共13罪，經原審判處罪刑
    並合併定應執行有期徒刑28年、併科罰金新臺幣6億5,000萬
    元，衡諸一般人畏懼重罪執行之心理，自有事實足認有逃亡
    之虞，被告謂其無逃亡之虞云云，尚非可採。經權衡國家刑
    事司法權之有效行使、社會秩序及公共利益、被告人身自由
    之私益及防禦權受限制之程度，認對被告維持羈押處分尚屬
    適當、必要，且合乎比例原則，為確保日後審判、執行程序
    ，尚難以具保等處分替代，而有繼續羈押之必要。至被告雖
    稱：身體前胸、後背紅腫痛癢，又曾因胃惡性腫瘤於107年
    底接受手術，怕腫瘤有轉移情形，請准予保外就醫等語，惟
    經本院向法務部○○○○○○○○○○函詢被告之身體狀況，該所函復
    ：「王姓被告自述頸部以下有熱燙傷，全身紅腫疼痛等情，
    本所於110年8月5日戒護至新北市立土城醫院皮膚科診斷為
    ：『過敏性蕁麻疹』，後續於所內安排治療。另王姓被告亦於
    110年8月5日追蹤檢查胃惡性腫瘤，並依醫囑同月18日安排
    腹部電腦斷層檢查，於同月26日回診時，醫囑說明：『胃癌
    部分無復發跡象，建議每3個月定期追蹤』」等情，有該所11
    0年8月26日北女所衛字第11061005170號函及所附診斷證明
    書在卷可按（本院聲字卷第31至37頁），足見並無被告所稱
    疑惡性腫瘤轉移之情形，且就過敏性蕁麻疹之不適情形，看
    守所內得提供相當醫療，必要時亦得戒護外醫，故尚無刑事
    訴訟法第114條第3款規定「現罹疾病，非保外治療顯難痊癒
    」之情形。綜上，被告執前詞聲請具保停止羈押，核無理由
    ，應予駁回。 
據上論斷，應依刑事訴訟法第220條，裁定如主文。
中　　華　　民　　國　　110 　年　　8 　　月　　31　　日
                  刑事第五庭  審判長法　官  王屏夏
                                    法　官  林柏泓
                                    法　官  戴嘉清
以上正本證明與原本無異。
如不服本裁定，應於收受送達後五日內向本院提出抗告狀。
                                    書記官  高建華
中　　華　　民　　國　　110 　年　　8 　　月　　31　　日